臺灣臺北地方法院刑事裁定　　　　　　 100年度聲字第2672號
聲　請　人
即　被　告　張永東
選任辯護人　金學坪律師
上列聲請人因被告違反兒童及少年性交易防制條例等案件（本院
審理案號：100 年度訴字第997 號），聲請具保停止羈押，本院
裁定如下：
    主  文
聲請駁回。
    理  由
一、聲請意旨略以：聲請人即被告張永東對檢察官起訴之犯罪事
    實業已坦承不諱，並就其他同案被告之犯罪事實竭盡所能的
    據實供證明確，被告實無湮滅、偽造、變造證據或勾串共犯
    或證人之虞，鈞院羈押被告之原因應已消滅，且被告與其母
    、弟及女兒（民國81年次）共同居住生活，被告離婚後復於
    97年間娶大陸女子廖俊鴻為妻，被告之母、弟及妻均無業，
    全家經濟均賴被告支撐，因被告遭羈押已近半年，全家經濟
    已陷入困境，爰依刑事訴訟法第110 條狀請鈞院准予停止羈
    押，具保在外候傳等語。
二、經查，被告因違反兒童及少年性交易防制條例等案件，前經
    本院認為其所涉犯兒童及少年性交易防制條例第23條第2項
    罪嫌，犯罪嫌疑重大，且被告供述內容與同案被告莊秉星、
    藍炳杰及證人A1所述情節尚有差異，而證人A1是經引進寶妮
    傳播事業有限公司（下稱寶妮公司）後媒介至酒店上班，自
    證人A1與被告之關係以觀，足認被告有勾串共犯、證人之虞
    ，非予羈押，顯難進行審判程序，而認有羈押之必要，於10
    0 年8 月22日訊問完畢後，當庭宣示應予羈押，並禁止接見
    通信，此有訊問筆錄、本院押票回證在卷可按。被告固以前
    開情詞主張無勾串共犯或證人之虞，而聲請具保停止羈押，
    然本案於100 年8 月22日繫屬本院，迄今尚未進行證據調查
    程序，且被告於本院100 年9 月19日準備程序中自承其是寶
    妮公司之業務經理，同案被告藍炳杰、莊秉星則分別為寶妮
    公司之總經理、副總經理等語，其等3 人之關係密切，復參
    以於同日準備程序中，被告就本案所供述情節仍與同案被告
    藍炳杰、莊秉星所述內容有所歧異，本院考量關於被告及同
    案被告藍炳杰、莊秉星於本案所涉犯案情節及角色分工等犯
    罪事實，尚待釐清，在本案日後審理時有以共同被告為證人
    再經交互詰問之必要，足認被告確有勾串共犯之虞，是本案
    羈押原因仍然存在，亦有繼續羈押之必要。至被告陳稱全家
    經濟均賴其支撐等事由，與本院考量羈押被告之理由無涉。
    綜上，被告所為具保停止羈押之聲請，為無理由，應予駁回
    。
四、依刑事訴訟法第220 條，裁定如主文。
中    華    民    國    100   年    10    月    5     日
                  刑事第十五庭  審判長法  官  李明益
                                      法  官  石千
                                      法  官  高若珊
上正本證明與原本無異。
如不服本裁定，應於裁定送達後5日內向本院提出抗告狀。
                                      書記官  游曉婷
中    華    民    國   100    年    10    月    5     日